臺灣高雄地方法院民事裁定　　　　　　　94年度小上字第23號
上　訴　人　台南市政府
法定代理人　乙○○
被上訴人　　甲○○
當事人間請求給付租金事件，上訴人對於民國94年4 月6 日本院
94年度岡小字第678 號第一審小額民事判決提起上訴，本院裁定
如下：
    主      文
上訴駁回。
第二審訴訟費用新台幣壹仟伍佰元由上訴人負擔。
    理      由
一、按對於小額程序之第一審判決上訴，非以其違背法令為理由
    ，不得為之；所謂判決違背法令，乃指判決不適用法規或適
    用不當；又依上訴意旨足認上訴為無理由者，小額程序之第
    二審判決，得不經言詞辯論為之，民事訴訟法第436 條之24
    第2項、第436條之32第2項準用第468條分別定有明文。又當
    事人提起上訴，如依民事訴訟法第468條規定，以小額程序
    之第一審判決有不適用法規或適用法規不當為理由時，其上
    訴狀或理由狀應有具體之指摘，並揭示該法規之條項或其內
    容，若係成文法以外之法則，應揭示該法則之旨趣，倘為司
    法院解釋或最高法院之判例，則應揭示該判解之字號或其內
    容，如依民事訴訟法第469條第1款至第5款所列情形為理由
    時，其上訴狀或理由書應揭示合於該條款之事實，上訴狀或
    理由書如未依此項方法表明，或其所表明者，顯與上開法條
    規定不相合時，即難認為已對小額程序之第一審判決之違背
    法令有具體之指摘，其上訴自難認為合法。上訴人提起第三
    審上訴，核其訴狀所載，僅就原審取捨證據任加指摘，並未
    具體指出原判決違背何等法規，依上說明，其上訴即難認為
    合法（最高法院71年台上字第314號判例參照）。次按，上
    訴不合程式或已逾期間或法律上不應准許者，第二審法院應
    以裁定駁回之，同法第444 條第1 項前段亦有明文，依同法
    第436條之32第2 項於小額程序亦準用之。
二、上訴人上訴意旨略以：依陳情書、台南市政府82年7 月15日
    八二南市工土字第93258 號函、「海安路臨時綜合商場」臨
    時使用執照、「台南市○○路臨時綜合商場籌備委員會」會
    議記錄、證人葉泉林之證言及台南市政府83年8 月3 日函稿
    說明欄之記載，足認訴外人黃石紅為有權代理全體攤商與上
    訴人訂立租賃契約者，其代理權縱有限制，亦不得對抗上訴
    人，原審判決未依前揭證據認定事實，有違最高法院64年度
    台上字第2416號判例及民法第107 條規定，其判決違背法令
    ，為此提起上訴等語。
三、經查：上訴人主張原審未依陳情書、台南市政府函、臨時使
    用執照、會議記錄、證人葉泉林證言及台南市政府說明欄之
    記載等證據認定事實云云，惟前揭證據業經上訴人於原審提
    出，經原審法院加以審酌，並據以認定被上訴人並無授權訴
    外人黃石紅簽訂系爭切結書，且尚未成立租賃契約等事實，
    上訴人前揭上訴理由係對原審法院取捨證據、認定事實而為
    指摘，核與原判決有無違背法令無涉；此外，上訴人復未具
    體說明原判決究有其他如何不適用法規或適用不當之處，亦
    未揭示該部分法律之條項、成文法以外之法則或司法院解釋
    、最高法院之判例，亦未揭示違背法令之具體事實。綜上，
    揆諸首揭條文及說明，本件上訴顯不合法，自應予駁回。
四、末按小額訴訟之上訴程序，法院為訴訟費用之裁判時，應確
    定其費用額，民事訴訟法第436 條之19第1 項、第436 條之
    32 第1項規定甚明。是本件上訴裁判費為新臺幣1,500 元，
    應由上訴人負擔。
五、據上論結，本件上訴為不合法，依民事訴訟法第436 條之32
    第1 項、第2 項、第436 條之19第1 項、第444 條第1 項前
    段、第95條、第78條，裁定如主文。
中　　華　　民　　國　　94　　年　　6 　　月　　30　　日
                   民事第二庭  審判長 法　官　楊富強
                                      法　官　蘇雅慧
                                      法　官　邱泰錄
上為正本係照原本作成。
本裁定不得抗告。
中　　華　　民　　國　　94　　年　　6 　　月　　30　　日
                                      書記官  鄭翠蘭
